【裁判字號】    99,易緝,26
【裁判日期】    990525
【裁判案由】    詐欺
【裁判全文】
臺灣高雄地方法院刑事判決              99年度易緝字第26號
公  訴  人  臺灣高雄地方法院檢察署檢察官
被      告  丁○○
上列被告因詐欺案件，經檢察官提起公訴（97年度偵字第896 號
、97年度偵字第19525 號），本院判決如下：
    主  文
丁○○犯如附表編號1 至7 所示之詐欺取財罪，共柒罪，各處如
附表編號1 至7 所示之刑。應執行有期徒刑貳年貳月，扣案之門
號0000000000號行動電話（含SIM 卡）壹支、行動電話SIM 卡柒
張（門號分別為0000000000、0000000000、0000000000、000000
0000、0000000000、0000000000、0000000000號）、寶華銀行鼎
強分行金融卡壹張及現金新臺幣參萬元均沒收。
其餘被訴部分無罪。
    事  實
一、丁○○前因竊盜案件，經臺灣臺南地方法院89年度易字第54
    0 號判決處以有期徒刑8 月確定，又因妨害性自主案件，經
    臺灣臺南地方法院89年度訴字第793 號判決處以有期徒刑4
    年6 月，嗣經臺灣高等法院臺南分院上訴字第215 號判決駁
    回上訴而確定，上揭2 罪復經臺灣高等法院臺南分院93年度
    上聲字第91號裁定應執行有期徒刑為5 年，入監服刑後，於
    民國94年6 月24日因縮短刑期執行完畢出監。詎其猶不知悔
    改，與年籍姓名不詳綽號「陳大哥」之人（下稱「陳大哥」
    ），於96年12月間，為徵集詐欺集團成員，由「陳大哥」在
    報紙廣告欄登載合法外表之徵人訊息，陳雅琦、林炳宏、鄭
    錦至、羅翾、楊紹宏分別於96年12月間，見上揭報紙廣告欄
    登載之徵人訊息，各撥打該徵人廣告所載之電話與丁○○聯
    繫見面後，丁○○、「陳大哥」暨其等所屬之詐欺集團成員
    竟分別與如附表所示之陳雅琦、林炳宏、鄭錦至、羅翾、楊
    紹宏基於共同意圖為自己不法所有之犯意聯絡，先由陳雅琦
    、林炳宏、鄭錦至、羅翾、楊紹宏各提供其所有之如附表所
    示之帳戶，再由上揭詐欺集團成員分別以如附表所示之方式
    ，使如附表所示之被害人陷於錯誤，於如附表所示之時間，
    將如附表所示之金額，匯入如附表所示之羅翾、鄭錦至、楊
    紹宏、林炳宏、陳雅琦等人帳戶內，羅翾、鄭錦至、楊紹宏
    、林炳宏、陳雅琦再依丁○○之通知，分別就上開被害人匯
    入其等所有上開帳戶內金額，扣除其可得百分之3 報酬後，
    提領交付予丁○○或詐欺集團成員（至查獲止，鄭錦至在臺
    灣銀行三民分行帳戶內尚有新臺幣〈下同〉608,023 元尚未
    領出）。嗣經警於96年12月25日17時，在高雄市○○○路22
    5 號前逮捕丁○○，從其背包內扣得楊紹宏寶華銀行鼎強分
    行金融卡1 張、分得贓款3 萬元及「陳大哥」交其使用門號
    0000 000000 號行動電話（含SIM 卡）1 支及行動電話SIM
    卡7 張（門號分別為0000000000、0000000000、0000000000
    、0000000000、0000000000、0000000000、0000000000號）
    ，而查獲上情。
二、案經高雄市政府警察局鼓山分局移請臺灣高雄地方法院檢察
    署檢察官偵查起訴。
    理  由
甲、程序部分：
壹、按被告以外之人於偵查中向檢察官所為之陳述，除顯有不可
    信之情況者外，得為證據，刑事訴訟法第159 條之1 第2 項
    定有明文。因此，證人即被害人辛○○、己○○及證人即共
    同被告林炳宏、鄭錦至、羅翾於偵查中之證詞，對被告而言
    ，雖均屬被告以外之人於偵查中向檢察官所為之陳述，惟上
    開證人陳述證詞時，均於證述前具結（見臺灣高雄地方法院
    檢察署97年度偵字第896 號卷〈下稱偵一卷〉第125 頁至第
    128 頁、第150 頁、第226 頁、第229 頁；臺灣高雄地方法
    院檢察署97年度偵字第19525 號卷〈下稱偵二卷〉第15頁、
    第31頁），亦無證據顯示檢察官在偵查時有不法取供之情形
    ，且據上揭證人做成證據之外部情狀，亦無證據顯示上開證
    述有顯不可信之情況，揆諸上揭說明，上開證人於偵查中之
    證述，均具有證據能力。
貳、次按被告以外之人於審判外之言詞或書面陳述，除法律有規
    定者外，不得作為證據，刑事訴訟法第159 條第1 項定有明
    文；另按被告以外之人於審判外之陳述，雖不符前四條之規
    定，而經當事人於審判程序同意作為證據，法院審酌該言詞
    陳述或書面陳述作成時之情況，認為適當者，亦得為證據；
    當事人、代理人或辯護人於法院調查證據時，知有第159 條
    第1 項不得為證據之情形，而未於言詞辯論終結前聲明異議
    者，視為有前項之同意；同法第159 條之5 規定甚明。本院
    用以認定本案事實所憑之被告以外之人於審判外之言詞或書
    面陳述，檢察官及被告於審判程序中均未曾聲明異議，被告
    並同意將之作為證據（本院97年度審易字第2094號卷第109
    頁），本院復審酌該等言詞或書面陳述作成時之情況均屬正
    常，且與本案相關之待證事實具有關連性，認適當作為證據
    ，依上開之規定，認上開陳述均具有證據能力，合先敘明。
乙、實體部分：
壹、有罪部分：
一、上揭犯罪事實，均業為被告丁○○迭於警詢、偵訊及本院審
    理時所坦承，核與證人即被害人辛○○、己○○於偵訊時、
    證人即被害人庚○○、戊○○、甲○○、丙○○、乙○○於
    警詢時之證詞相符（見偵一卷第101 頁、第224 頁至第229
    頁；警卷第10頁、第11頁至第17頁），並與證人即共同被告
    陳雅琦、林炳宏、鄭錦至、羅翾、楊紹宏於警詢、偵訊時之
    證詞大致相合（見偵一卷第60頁至第63頁、第72頁至第75頁
    、第83頁至第86頁、第96頁至第99頁、第108 頁第111 頁、
    第120 頁至第122 頁、第144 頁、第145 頁；偵二卷第10頁
    至第13頁、第24頁至第25頁），復有臺灣郵政股份有限公司
    高雄郵局97年2 月25日高營字第0972 000545 號函暨所附帳
    戶申設資料與交易資料、合作金庫商業銀行大順分行97年4
    月11日合金順存字第0970001425號函、同銀行土城分行97年
    4 月22日合金土城字第0970001604號函暨所附存款憑條、臺
    灣銀行三民分行97年1 月28日三民營字第09700003631 號函
    暨所附個人資料及存摺交易往來明細查詢、上海商業儲蓄銀
    行分行97年1 月28日上高雄字第0970000017號函暨所附開戶
    申請書及該帳戶臨時對帳單、同銀行97年3 月28日上高雄字
    第0970000055號函、陽信商業銀行新埔分行97年4 月17日陽
    信新埔字第97000025號函暨所附帳戶對帳單、寶華商業銀行
    鼎強分行97年1 月21日寶鼎發字第10號函暨所附帳戶申設資
    料與往來明細查詢報表各1 份附卷可稽（見偵一卷第22頁至
    第24頁、第57頁至第59頁、第77頁至第82頁、第105 頁至第
    107 頁、第176 頁、第179 頁、第193 頁至第196 頁、第19
    8 頁），是被告丁○○之自白，均與事實相符，得為認定事
    實之依據。則本件被告丁○○之犯行，均事證明確，應依法
    論科。
二、核被告丁○○所為，係犯刑法第339 條第1 項之詐欺取財罪
    7 次。又按正犯、從犯之區別，係以其主觀之犯意及客觀之
    犯行為標準，凡以自己犯罪之意思而參與犯罪，無論其所參
    與者是否犯罪構成要件之行為，皆為正犯，其以幫助他人犯
    罪之意思而參與犯罪，其所參與者，苟係犯罪構成要件之行
    為，亦為正犯，必以幫助他人犯罪之意思而參與犯罪，其所
    參與者又為犯罪構成要件以外之行為，始為從犯（最高法院
    25年度上字第2253號判例意旨可資參照），故行為人所參與
    者雖係犯罪構成要件以外之行為，然如係基於共同行為決意
    ，而與其他共同實施犯罪行為之人，各自分擔犯罪行為之一
    部，縱其所為非屬構成要件行為，亦應對於全部發生之結果
    共同負責，均屬共同正犯。而電話詐騙此一新型社會犯罪型
    態，自刊登廣告、收購人頭帳戶、撥打電話實施詐騙、指定
    被害人匯款帳戶、自人頭帳戶提領款項、取贓分贓等階段，
    乃係需由多人縝密分工方能完成之集團性犯罪，共同被告陳
    雅琦、林炳宏、鄭錦至、羅翾、楊紹宏除提供金融帳戶供集
    團成員使用外，均各分別擔任「車手」，負責提領詐欺所得
    款項之工作，其領款之行為雖屬犯罪既遂後之行為，然其最
    終目的，係欲促使集團能夠順利完成詐欺取財，再從中獲取
    利潤、賺取報酬之行為，顯係基於正犯之犯意共同參與該集
    團之運作甚明，自應均論以正犯。另共同正犯之意思聯絡，
    原不以數人間直接發生者為限，即有間接之聯絡者，亦包括
    在內，如甲分別邀約乙、丙犯罪，雖乙、丙間彼此並無直接
    之聯絡，亦無礙於其為共同正犯之成立（最高法院77年臺上
    字第2135號判例意旨可資參照）；共同被告陳雅琦、林炳宏
    、鄭錦至、羅翾、楊紹宏分別受僱於「陳先生」、被告丁○
    ○所屬之詐欺集團，從事提供金融機構帳戶及車手之工作，
    其與詐欺集團中之其餘成員彼此間，雖無直接之犯意聯絡，
    然其等均係透過「陳先生」、被告丁○○而依附於該詐欺集
    團中，除提供上開帳戶集團使用外，更與被告丁○○共同為
    該集團提領詐欺所得款項，完成詐欺取財行為，揆諸上開判
    例意旨，均仍應各論以共同正犯，是共同被告陳雅琦、林炳
    宏、鄭錦至、羅翾、楊紹宏分別與「陳先生」、被告丁○○
    及其所屬詐欺集團成員間，就上開詐欺取財犯行，有犯意聯
    絡及行為分擔，均應依刑法第28條論以共同正犯。再者，共
    同正犯間，雖非僅就其自己實施之行為負其責任，並在犯意
    聯絡之範圍內，對於他共同正犯所實施之行為，亦應共同負
    責，已如前述，惟共同正犯之所以應對其他共同正犯所實施
    之行為負其全部責任者，仍以就其行為有犯意之聯絡為限，
    若他犯所實施之行為，非在原計畫之範圍，而為其所難預見
    者，則僅就其所知之程度負其責任，未可概以共同正犯論（
    最高法院96年度臺上字第5456號判決意旨參照）；查共同被
    告陳雅琦、林炳宏、鄭錦至、羅翾、楊紹宏於上述詐騙集團
    中，均僅係負責提供帳戶及提領贓款之工作，其目的係促使
    該集團能夠順利完成詐欺取財，而係基於詐欺正犯之犯意聯
    絡，共同參與該詐欺集團運作，雖均應論以詐欺取財罪之共
    同正犯，惟共同被告陳雅琦、林炳宏、鄭錦至、羅翾、楊紹
    宏均顯非該詐欺集團之核心人物，再參以詐騙集團對於被害
    人實施詐騙之方式非一，以誑稱電信業者催繳欠費、假冒親
    友借款、佯稱網路購物付款作業設定錯誤、偽稱中獎須繳納
    稅款或手續費、詐稱網路援交欲確認身分等手法層出不窮，
    是共同被告陳雅琦、林炳宏、鄭錦至、羅翾、楊紹宏各就非
    由其擔任車手之其他該詐欺集團之詐騙過程顯難有所認識，
    且遍查卷內亦無任何積極證據可資分別證明共同被告陳雅琦
    、林炳宏、鄭錦至、羅翾、楊紹宏各對於非由其擔任車手之
    其他該詐騙集團之詐欺犯行有犯意聯絡或行為分擔之情事，
    是自難認共同被告陳雅琦、林炳宏、鄭錦至、羅翾、楊紹宏
    分別就非由其擔任車手之詐騙集團成員之詐欺犯行，亦各應
    同負共同責任，併此敘明。又被告丁○○上開7 次詐欺取財
    犯行，犯意各別，行為互殊，自應予分論併罰。再被告丁○
    ○有如事實欄所示之前科紀錄，而於94年6 月24日因縮短刑
    期執行完畢出監乙情，有卷附之臺灣高等法院被告前案紀錄
    表在卷可參，其於前案有期徒刑執行完畢後5 年內再犯本件
    有期徒刑以上之罪，均為累犯，各應依刑法第47條之規定加
    重其刑。
三、爰審酌被告丁○○正值壯年，不思以正當之方式獲取財物，
    竟為圖私利，加入詐欺集團擔任收集帳戶、徵集聯繫車手，
    以利詐欺集團便於對外詐騙民眾，實際參與詐欺犯行，擾亂
    金融交易往來秩序及社會正常交易安全甚鉅，造成民眾恐慌
    ，惡性非輕，惟慮其犯後猶能坦承犯行，犯後態度尚佳，暨
    其生活狀況、智識程度及犯罪動機、目的、手段及被害人受
    損之程度等一切情狀，分別量處如主文所示之刑，並定其應
    執行刑。又扣案之門號0000000000號行動電話（含SIM 卡）
    及行動電話SIM 卡7 張（門號分別為0000000000、00000000
    00、0000000000、0000000000、0000000000、0000000000、
    0000000000號）均為「陳先生」供其作為詐欺集團人員間聯
    繫或詐騙之用，另扣案之共同被告楊紹宏之寶華銀行鼎強分
    行金融卡1 張為共同被告楊紹宏供其詐騙使用之物，而扣案
    之3 萬元則為因詐騙取得之佣金等節，均業經被告丁○○自
    承在卷（見偵一卷第11頁；警卷第6 頁），爰分別依刑法第
    38 條 第1 項第2 款、第3 款之規定，予以諭知沒收。至扣
    案之門號0000000000號行動電話（含SIM 卡）1 支雖為被告
    丁○○所有，惟與本件詐欺案件無關乙情，已據被告丁○○
    供述明確在卷（見偵一卷第11頁），又扣案之高雄銀行匯款
    回條2 張，共同被告羅翾、鄭錦至、林炳宏、楊紹宏4 人身
    分證影本、履歷表、黃柏元之身分證影本、印章、郵局、彰
    化銀行帳戶存摺、金融卡及施家豪在第一銀行帳戶存摺、金
    融卡、印章等物，則查無證據與本件詐欺案件有直接相關，
    均不宣告沒收。
貳、無罪部分：
一、公訴意旨另略以：被告丁○○與「陳大哥」，於96年12月間
    起，共同基於意圖為自己不法所有之詐欺取財之犯意聯絡，
    約定由「陳大哥」在報紙刊登徵才廣告，由被告丁○○負責
    向求職者收取郵局、銀行帳戶帳號，並向求職者收取被害人
    匯入帳戶內之款項，每收取1 筆款項，可分得百分之3 作為
    報酬，嗣有共同被告林炳宏打電話求職，「陳大哥」即通知
    被告丁○○與共同被告林炳宏人見面，被告丁○○要求共同
    被告林炳宏人提供其郵局或銀行金融機構帳號，作為匯款之
    用，並將匯款提領交付被告丁○○，可得百分之3 佣金，共
    同被告林炳宏將其於彰化銀行九如路分行申設之帳戶（帳號
    ：00000000000000號）提供予被告丁○○，嗣「陳大哥」所
    屬詐欺集團成員，假冒臺北地方法院檢察署監管科人員，打
    電話向壬○佯稱其個人資料遭冒用開戶需將錢轉出，否則會
    凍結云云，使壬○陷於錯誤，於96年12月26日依其指示，將
    現金共計1,962, 000元匯入林炳宏上揭彰化銀行因行九如路
    分行帳戶內；因而認被告丁○○另涉犯刑法第339 條第1 項
    之詐欺取財罪嫌。
二、按犯罪事實，應依證據認定之，無證據不得認定犯罪事實；
    又不能證明被告犯罪者，應諭知無罪之判決，刑事訴訟法第
    154 條第2 項、第301 條第1 項分別定有明文。次按認定不
    利於被告之證據須依積極證據，苟積極證據不足為不利於被
    告事實之認定，即應為有利被告之認定，更不必有何有利之
    證據；又犯罪事實之認定，應憑證據，如無相當之證據，或
    證據不足以證明，自不得以推測或擬制之方法，以為裁判之
    基礎（最高法院30年上字第816 號判例、40年臺上字第86號
    判例可資參照）。又檢察官就被告犯罪事實，應負舉證責任
    ，並指出證明之方法，亦為同法第161 條第1 項所明定。因
    此，檢察官對於起訴之犯罪事實，應負提出證據及說服之實
    質舉證責任，倘其所提出之證據，不足為被告有罪之積極證
    明，或其指出證明之方法，無從說服法院以形成被告有罪之
    心證，基於無罪推定之原則，自應為被告無罪判決之諭知，
    亦有最高法院92年臺上字第128 號判例足參。所謂認定犯罪
    事實之證據，係指足以認定被告確有犯罪行為之積極證據而
    言，如未發現相當證據，或證據不足以證明，自不能以推測
    或擬制之方法，以為裁判基礎。且刑事訴訟上證明之資料，
    無論其為直接證據或間接證據，均須達於通常一般人均不致
    於有所懷疑，而得確信其為真實之程度，始得據為有罪之認
    定，若其關於被告是否犯罪之證明未能達此程度，而有合理
    性懷疑之存在，致使無從形成有罪之確信，根據「罪證有疑
    ，利於被告」之證據法則，即不得遽為不利被告之認定，其
    以情況證據（即間接證據）斷罪時，尤須基於該證據在直接
    關係上所可證明之他項情況事實，本乎推理作用足以確證被
    告有罪，方為合法，不得徒憑主觀上之推想，將一般經驗上
    有利被告之其他合理情況逕予排除，此觀諸最高法院76年臺
    上字第4986號、32年度上字67號判例亦甚明顯。
三、公訴意旨認被告丁○○另涉犯上揭刑法第339 條第1 項之詐
    欺取財罪嫌，係以證人壬○之證詞及彰化銀行九如路分行97
    年1 月22日彰九如字第0970153 號函暨所附上揭帳戶申設資
    料及交易明細各1 份等證據為其論罪之依據。惟訊據被告丁
    ○○堅決否認有何上揭檢察官所指之詐欺取財犯行，辯稱：
    伊當時業已遭查獲等語，經查：
（一）查壬○於上揭時、地，因受詐騙集團成員行騙而陷於錯誤
      ，依照指示將1,962,000 元匯至共同被告林炳宏所有之上
      開彰化銀行九如路分行帳戶之事實，為被告丁○○所不爭
      執，並經證人壬○於警詢證述明確（見偵一卷第65頁、第
      66 頁 ），復有彰化銀行九如路分行97年1 月22日彰九如
      字第0970153 號函暨所附之上揭帳戶申設資料及交易明細
      1 份等附卷可參（見偵一卷第67頁至第70頁），是壬○上
      揭遭人詐欺取財之事實，雖堪可認定。
（二）惟查，壬○係於96年12月26日接獲詐欺集團成員之電話後
      ，遭詐騙而陷於錯誤，於同日中午11時許將1,962,000 元
      匯入上揭帳戶內乙節，業經證人壬○於警詢時證陳屬實（
      見偵一卷第65頁、第66頁），又查，被告丁○○係於96年
      12月25日17時40分許經警查獲逮捕，移送檢察官訊問後，
      嗣於96年12月26日21時50分諭知交保5 萬元後始予以釋放
      等情，有高雄市政府警察局鼓山分局96年12月26日高市警
      鼓字第0960027727號解送人犯報告書、臺灣高雄地方法院
      檢察署檢察官96年12月26日訊問筆錄、臺灣高雄地方法院
      檢察署被告具保責付辦理程序單、臺灣高雄地方法院檢察
      署收受刑事案款通知暨刑事保證金收據各1 份附卷可查（
      見偵一卷第1 頁至第8 頁），據上，壬○遭詐騙而陷於錯
      誤，而將上揭款項匯入上揭帳戶之際，被告丁○○正處於
      經警查獲移送檢察官訊問之狀態，是以，壬○遭詐騙之時
      ，被告丁○○顯係處於公權力拘束之情狀，則衡之常情，
      被告丁○○就上揭詐欺取財犯行要無與詐騙集團成員有何
      犯意聯絡或行為分擔之可能，從而，自難認被告丁○○有
      上揭詐欺取財犯行之餘地。
四、綜上所述，檢察官所據之證據尚不足證明被告丁○○有上揭
    刑法第339 條第1 項之詐欺取財犯行，亦即本院認為依據檢
    察官所舉之證據，仍存有合理之懷疑，尚未到達確信其為真
    實之程度。且被告丁○○之辯詞亦非無據。此外，復查無其
    他積極證據，足以證明被告丁○○有上揭詐欺取財犯行，揆
    諸上開法律規定及判例意旨，自應為被告無罪之諭知。
據上論斷，應依刑事訴訟法第299 條第1 項前段、第301 條，刑
法第28條、第339 條第1 項、刑法第47條、第38條第1 項第2 款
、第3 款、第51條第5 款，刑法施行法第1 條之1 ，判決如主文
。
本案經檢察官王兆琳到庭執行職務。
中    華    民    國    99    年    5     月    25    日
                  刑事第十三庭  審判長法  官  黃蕙芳
                                      法  官  王宗羿
                                      法  官  王參和
以上正本證明與原本無異。
如不服本判決應於收受送達後10日內向本院提出上訴書狀，並應
敘述具體理由；如未敘述上訴理由者，應於上訴期間屆滿後20日
內向本院補提理由書（均須按他造當事人之人數附繕本）「切勿
逕送上級法院」。
中    華    民    國    99    年    5     月    25    日
                                      書記官  葉祝君
附錄本案論罪科刑法條：
刑法第339條
意圖為自己或第三人不法之所有，以詐術使人將本人或第三人之
物交付者，處5 年以下有期徒刑、拘役或科或併科1,000 元以下
罰金。
以前項方法得財產上不法之利益或使第三人得之者，亦同。
前二項之未遂犯罰之。
  附表 ：
 ┌─┬────┬─────┬──────┬─────┬─────┬───────┬─────────────┐
 │編│被害人  │共犯行為人│詐欺集團施用│ 匯款日期 │ 匯款金額 │  匯款帳戶    │           主文           │
 │號│        │          │詐術        │          │（新臺幣) │              │                          │
 ├─┼────┼─────┼──────┼─────┼─────┼───────┼─────────────┤
 │1 │庚○○  │丁○○    │冒稱為被害人│  96.12.11│  30,000元│陳雅琦中華郵政│丁○○共同犯詐欺取財罪，累│
 │  │        │「陳先生」│女兒，因投資│          │          │公司楠梓亞洲城│犯，處有期徒刑參月，扣案之│
 │  │        │陳雅琦    │股票之資金不│          │          │郵局（帳號：00│門號0000000000號行動電話（│
 │  │        │其餘詐欺集│足，急需週轉│          │          │000000000000號│含SIM 卡）壹支、行動電話SI│
 │  │        │團成員    │            │          │          │）            │M 卡柒張（門號分別為097011│
 │  │        │          │            │          │          │              │1154、0000000000、00000000│
 │  │        │          │            │          │          │              │64、0000000000、0000000000│
 │  │        │          │            │          │          │              │、0000000000、0000000000號│
 │  │        │          │            │          │          │              │）及現金新臺幣參萬元均沒收│
 │  │        │          │            │          │          │              │。                        │
 ├─┼────┼─────┼──────┼─────┼─────┼───────┼─────────────┤
 │2 │戊○○  │同上      │假稱被害人得│  96.12.12│  61,500元│同上          │丁○○共同犯詐欺取財罪，累│
 │  │        │          │中香港六合彩│          │          │              │犯，處有期徒刑肆月，扣案之│
 │  │        │          │彩金615 萬，│          │          │              │門號0000000000號行動電話（│
 │  │        │          │先需繳交手續│          │          │              │含SIM 卡）壹支、行動電話SI│
 │  │        │          │費手續費為房│          │          │              │M 卡柒張（門號分別為097011│
 │  │        │          │東女兒因故急│          │          │              │1154、0000000000、00000000│
 │  │        │          │需借款      │          │          │              │64、0000000000、0000000000│
 │  │        │          │            │          │          │              │、0000000000、0000000000號│
 │  │        │          │            │          │          │              │）及現金新臺幣參萬元均沒收│
 │  │        │          │            │          │          │              │。                        │
 ├─┼────┼─────┼──────┼─────┼─────┼───────┼─────────────┤
 │3 │辛○○  │丁○○    │向被害人佯稱│96.12.14│ 200,000元│林炳宏合作金庫│丁○○共同犯詐欺取財罪，累│
 │  │        │「陳先生」│代為投資香港├─────┼─────┤銀行大順分行（│犯，處有期徒刑捌月，扣案之│
 │  │        │林炳宏    │外匯基金    │96.12.18│ 213,197元│帳號：00000000│門號0000000000號行動電話（│
 │  │        │其餘詐欺集│            ├─────┼─────┤72869號）     │含SIM 卡）壹支、行動電話SI│
 │  │        │團成員    │            │96.12.19│ 203,586元│              │M 卡柒張（門號分別為097011│
 │  │        │          │            ├─────┼─────┤              │1154、0000000000、00000000│
 │  │        │          │            │96.12.20│ 100,000元│              │64、0000000000、0000000000│
 │  │        │          │            ├─────┼─────┤              │、0000000000、0000000000號│
 │  │        │          │            │96.12.21│ 120,000元│              │）及現金新臺幣參萬元均沒收│
 │  │        │          │            │          │          │              │。                        │
 ├─┼────┼─────┼──────┼─────┼─────┼───────┼─────────────┤
 │4 │甲○○  │丁○○    │冒稱為房東女│  96.12.21│  60,000元│鄭錦至臺灣銀行│丁○○共同犯詐欺取財罪，累│
 │  │        │「陳先生」│兒因故急需借│          │          │三民分行（帳號│犯，處有期徒刑肆月，扣案之│
 │  │        │鄭錦至    │款          │          │          │：000000000000│門號0000000000號行動電話（│
 │  │        │其餘詐欺集│            │          │          │號）          │含SIM 卡）壹支、行動電話SI│
 │  │        │團成員    │            │          │          │              │M 卡柒張（門號分別為097011│
 │  │        │          │            │          │          │              │1154、0000000000、00000000│
 │  │        │          │            │          │          │              │64、0000000000、0000000000│
 │  │        │          │            │          │          │              │、0000000000、0000000000號│
 │  │        │          │            │          │          │              │）及現金新臺幣參萬元均沒收│
 │  │        │          │            │          │          │              │。                        │
 ├─┼────┼─────┼──────┼─────┼─────┼───────┼─────────────┤
 │5 │丙○○  │同上      │向被害人詐稱│  96.12.24│ 625,000元│同上          │丁○○共同犯詐欺取財罪，累│
 │  │        │          │交通罰款逾期│          │          │              │犯，處有期徒刑柒月，扣案之│
 │  │        │          │未繳，警察局│          │          │              │門號0000000000號行動電話（│
 │  │        │          │將派人拘提，│          │          │              │含SIM 卡）壹支、行動電話SI│
 │  │        │          │若匯款可幫其│          │          │              │M 卡柒張（門號分別為097011│
 │  │        │          │銷案        │          │          │              │1154、0000000000、00000000│
 │  │        │          │            │          │          │              │64、0000000000、0000000000│
 │  │        │          │            │          │          │              │、0000000000、0000000000號│
 │  │        │          │            │          │          │              │）及現金新臺幣參萬元均沒收│
 │  │        │          │            │          │          │              │。                        │
 ├─┼────┼─────┼──────┼─────┼─────┼───────┼─────────────┤
 │6 │己○○  │丁○○    │在網路上偽登│  96.12.25│  30,000元│羅翾上海銀行高│丁○○共同犯詐欺取財罪，累│
 │  │        │「陳先生」│販賣電腦、電│          │          │雄分行（帳號：│犯，處有期徒刑參月，扣案之│
 │  │        │羅翾      │視之訊息，並│          │          │00000000000 號│門號0000000000號行動電話（│
 │  │        │其餘詐欺集│須匯款繳付價│          │          │）            │含SIM 卡）壹支、行動電話SI│
 │  │        │團成員    │金          │          │          │              │M 卡柒張（門號分別為097011│
 │  │        │          │            │          │          │              │1154、0000000000、00000000│
 │  │        │          │            │          │          │              │64、0000000000、0000000000│
 │  │        │          │            │          │          │              │、0000000000、0000000000號│
 │  │        │          │            │          │          │              │）及現金新臺幣參萬元均沒收│
 │  │        │          │            │          │          │              │。                        │
 ├─┼────┼─────┼──────┼─────┼─────┼───────┼─────────────┤
 │7 │乙○○  │丁○○    │佯稱交通罰單│  96.12.21│  60,000元│楊紹宏寶華銀行│丁○○共同犯詐欺取財罪，累│
 │  │        │「陳先生」│未繳，證件遭│          │          │鼎強分行（帳號│犯，處有期徒刑肆月，扣案之│
 │  │        │楊紹宏    │冒用，如不處│          │          │：000000000000│門號000000000 號行動電話（│
 │  │        │其餘詐欺集│理，銀行帳戶│          │          │號）          │含SIM 卡）壹支、行動電話SI│
 │  │        │團成員    │將遭凍結    │          │          │              │M卡 柒張（門號分別為097011│
 │  │        │          │            │          │          │              │1154、0000000000、00000000│
 │  │        │          │            │          │          │              │64、0000000000、0000000000│
 │  │        │          │            │          │          │              │、0000000000、0000000000號│
 │  │        │          │            │          │          │              │）、寶華銀行鼎強分行金融卡│
 │  │        │          │            │          │          │              │壹張及現金新臺幣參萬元均沒│
 │  │        │          │            │          │          │              │收。                      │
 └─┴────┴─────┴──────┴─────┴─────┴───────┴─────────────┘

司法院資訊處製作；財團法人民間司法改革基金會備份。
